臺灣苗栗地方法院刑事判決　　　　　　　 94年度簡上字第3號
上　訴　人　臺灣苗栗地方法院檢察署檢察官
被　　　告　甲○○
　　　　　　　　　　2樓（另案
上列上訴人因被告違反毒品危害防制條例案件，不服台灣苗栗地
方法院簡易庭93年度苗簡字第761 號中華民國93年11月17日第一
審簡易判決（聲請簡易判決案號：台灣苗栗地方法院檢察署93
年度毒偵字第1163號、第1185號），提起上訴並移送併辦（移送
併辦案號：94年度毒偵字第8 號），本院判決如左：
    主  文
原判決撤銷。
甲○○連續施用第二級毒品，累犯，處有期徒刑陸月，如易科罰
金，以參佰元折算壹日。扣案之殘渣袋壹個沒收銷燬之。
    事  實
一、犯罪事實：
  (一)甲○○於民國86年間因詐欺案件，經臺灣新竹地方法院判處
    拘役59日，於87年6 月28日執行完畢；又於89年間，因偽造
    文書及竊盜案件，經本院分別判處有期徒刑1 年10月及7月
    ，2 罪合併定應執行刑為有期徒刑2 年3 月，於92年9 月17
    日縮刑期滿執行完畢（構成累犯）。又因施用毒品案件，經
    觀察、勒戒後，認無繼續施用毒品之傾向，於93年3 月30
    日釋放，並由檢察官以93年度毒偵緝字第32號為不起訴處分
    確定。
  (二)詎甲○○不知悔改，於觀察、勒戒執行完畢釋放後五年內，
    基於施用第2 級毒品的概括犯意，自93年7 月間某日起至同
    年9 月13日22時許止，在其苗栗縣竹南鎮○○里○○路○ 段
    125 巷18號租屋處，以平均每天施用1 次之頻率，將安非他
    命置入玻璃頭（未扣案）內，下以火燒烤產生煙霧後，再以
    口鼻吸取之方式，連續施用第2 級毒品安非他命多次。嗣於
    93年8 月4 日，因另犯竊盜案件為警查獲後採尿送驗呈安非
    他命陽性反應；嗣於93年8 月29日，甲○○因騎乘機車未戴
    安全帽經警攔檢，於後座乘客位置發現甲○○所有之安非他
    命殘渣袋一個，經採尿送驗仍呈安非他命陽性反應；嗣於同
    年9 月14日14時許，因又犯竊盜案件為警查獲，經採尿送驗
    亦呈安非他命陽性反應，始揭上情。
二、證據名稱：
　(一)被告甲○○於警詢、偵查及本院審理中之自白。
  (二)苗栗縣衛生局93年8 月23日苗衛檢字第0930012685號（檢體
    編號：Ｂ218）、93 年9 月6 日苗衛檢字第0930013402號（
    檢體編號：Ｂ242）、93 年9 月24日苗衛檢字第0930014690
    號（檢體編號：Ｂ260）煙 毒尿液檢驗成績書、尿液鑑驗代
    碼對照表各3 紙。
  (三)扣案之安非他命殘渣袋1個。
　(四)刑案資料查註紀錄表、台灣苗栗地方法院檢察署93年度毒偵
    緝字第32號不起訴處分書、法務部全國檢察官線上查詢人犯
    在監所最新資料報表各1 份。
三、論罪的理由：
　(一)核被告甲○○所為，係犯毒品危害防制條例第10條第2 項之
    施用第二級毒品罪。被告先後多次持有第二級毒品安非他命
    之低度行為均應為嗣後施用之高度行為所吸收，不另論罪。
  (二)被告先後多次施用第二級毒品之犯行，時間緊接，犯罪構成
    要件相同，顯係基於概括犯意反覆為之，應依連續犯之規定
    以一罪論，並加重其刑。
  (三)又被告於86年間因詐欺案件，經臺灣新竹地方法院判處拘役
    59日，於87年6 月28日執行完畢；於89年間，又因偽造文書
    及竊盜案件，經本院分別判處有期徒刑1 年10月及7 月，嗣
    經合併定應執行刑為有期徒刑2 年3 月，於92年9 月17日縮
    刑期滿執行完畢等情，有臺灣苗栗地方法院檢察署刑案資料
    查註紀錄表可稽，其於5 年之內再犯本件有期徒刑以上之施
    用第2 級毒品罪，為累犯，應依刑法第47條之規定，遞加重
    其刑。
  (四)公訴意旨雖未敘及被告自93年8 月28日20時許起迄同年9 月
    13日22時許止之犯行，惟被告此部分犯行與起訴部分具有連
    續犯之裁判上一罪關係，既經檢察官移請併辦，依審判不可
    分原則，自為起訴效力所及，本院自得加以審判，附此敘明
    。
  (五)又被告就裁判上一罪之犯罪事實雖僅自首一部，仍應就全部
    之犯罪事實發生自首之效力，惟此所謂發生效力者，於連續
    犯之場合，自僅限於自首當時已發生之犯罪事實而言，而不
    及於自首以後始發生之犯罪行為。被告於93年8 月4 日，係
    因另犯竊盜案件經警查獲，經其同意後採尿送驗呈安非他命
    陽性反應。被告於該案件所為有關施用毒品之自白，固符合
    自首規定；惟被告嗣後於同年8 月29日，又因騎乘機車未戴
    安全帽經警攔檢，並於後座發現甲○○所有之安非他命殘渣
    袋一個，因被告前有施用毒品前科，又查獲毒品之殘渣袋，
    經犯罪偵查機關認為顯有犯罪嫌疑而予盤查詢問，從而取得
    被告之自白並經驗尿得知被告有施用毒品之陽性反應，是被
    告此部分之犯罪行為係經偵查而予查獲，業非自首甚明。至
    於被告又於嗣後之同年9 月14日14時許再犯其他竊盜案件為
    警查獲，於警詢中又坦承施用毒品犯行，則因該被告施用毒
    品之行為既已於之前之同年8 月29日查獲而在偵查中，是該
    部分之陳述亦僅得論以被告之「自白」，不能論以自首亦明
    。從而，被告於前後3 次之查獲情節中，雖於第一次（即93
    年8 月4 日）符合自首規定，然該部分自首之犯罪情節，既
    不能涵括嗣後之犯罪行為，則於本件就被告之全部犯罪事實
    依連續犯之裁判上一罪關係起訴情形，被告之全部犯罪行為
    即均不得邀自首之寬典，併此敘明。
四、撤銷改判的理由：
　　原審以被告自93年7 月間某日起至同年8 月28日20許止之施
    用第2 級毒品犯行予以論科，固非無見，惟被告自93年8 月
    28日20時許起迄同年9 月13日22時許止之犯行，原審未及併
    為審判，尚有未洽，檢察官就此上訴指摘原審判決不當，即
    有理由，且查本件並無刑事訴訟法第451 條之1 第4 項但書
    所列之情形，自應由本院合議庭將原審判決逕予撤銷改判。
    爰審酌被告有前開事實欄所列前科之素行，並經觀察勒戒，
    於93年3 月30 日 甫經釋放，竟於釋放後5 年內再犯本件之
    罪，顯見其改過遷善能力薄弱，惟念施用毒品屬自殘行為，
    對於他人之法益尚無直接之侵害，暨其犯罪動機及犯後坦承
    犯行，態度良好，對檢察官求處之刑度亦表示誠服之意等一
    切情狀，爰據檢察官求處刑度量處如主文所示之刑，併諭知
    易科罰金之折算標準。
五、沒收：
　(一)扣案之安非他命殘渣袋1 個，因內藏之安非他命殘渣仍為毒
    品危害防制條例第2 條第2 項所指之第2 級毒品，與附著之
    包裝袋已無從析離罄盡（見93年度毒偵字第1185號卷第9 頁
    背面），應依毒品危害防制條例第18條第1 項前段規定宣告
    沒收銷燬之。
  (二)至被告多次施用毒品所用之玻璃頭均已丟棄而失其存在，業
    據被告於偵查及審理中供述明確，爰不另宣告沒收。
六、適用法律依據：
  (一)刑事訴訟法第455 條之1 第1 項、第3 項、第369 條第1 項
    前段、第364 條、第299 條第1 項前段。
  (二)毒品危害防制條例第10條第2項、第18條第1項前段。
  (三)刑法第11條前段、第56條、第47條、第41條第1項前段。
  (四)罰金罰鍰提高標準條例第2條。
本案經檢察官劉正穆到庭執行職務。
中　　華　　民　　國　　94　　年　　3 　　月　　15　　日
              　　刑事第三庭審判長法　官  劉興浪
                                  法  官  蔡志宏
                                  法  官  楊台清
右正本證明與原本無異
本判決不得上訴
                                  書記官  王月香
中　　華　　民　　國　　94　　年　　3 　　月　　15　　日
附錄本判決論罪科刑法條
毒品危害防制條例第10條第2項
施用第二級毒品者，處3年以下有期徒刑。
